【裁判字號】    92,訴,582
【裁判日期】    920512
【裁判案由】    搶奪等
【裁判全文】
臺灣臺北地方法院刑事判決                          九十二年度訴字第五八二號
    公  訴  人  臺北地方法院檢察署檢察官
    被      告  丙○○
右列被告因搶奪等案件，經檢察官提起公訴（九十一年度偵字第一四二九一號、九十
二年度偵緝字第一五一號、九十一年度偵字第二三四六三號、九十二年度偵緝字第六
六號），本院判決如左：
    主      文
丙○○傷害人之身體，處有期徒刑參月。又意圖為自己不法之所有，而搶奪他人之動
產，處有期徒刑拾月。應執行有期徒刑壹年，緩刑貳年，緩刑期內付保護管束。
    事      實
一、丙○○係甲○○之配偶，二人具有家庭暴力防治法第三條第一款之家庭成員關係
   （於民國八十九年六月九日結婚，九十一年十一月十一日離婚。），九十一年三
    月十日凌晨零時五十分許，在臺北市○○區○○路二段九十七號頂樓住處內，二
    人因細故發生爭吵，丙○○竟基於傷害之故意，以住處內之小冰箱、衣櫃、收音
    機、熱水瓶及茶几等物丟砸甲○○，致之受有背臀部、左膝、右小腿、左前臂及
    右手掌等挫傷傷害。
二、丙○○意圖為自己不法之所有，於九十一年六月二十七日上午五時二十五分許，
    騎乘車號不詳之銀色重型機車一部，行經臺北市松山區○○○路○段六十一之一
    號前時，趁行人乙○○不注意之際，猝然自後搶奪其皮包一個（內有現金新臺幣
    二千元、國民身分證、駕駛執照、行車執照、信用卡、提款卡及ＮＯＫＩＡ廠牌
    、八八五０型、序號000000000000000之行動電話一支等財物。
    ），得手後，據為己有，於九十二年七月五日、十日以自己所有之行動電話門號
    0000000000晶片插入使用，復於同年月十三日，將該搶得之行動電話
    贈與不知情之林小如，林小如再搭配其男友連志偉所贈與之行動電話門號000
    0000000晶片使用。嗣經調閱該行動電話序號證明及通聯紀錄，始循線查
    獲上開遭搶奪之行動電話。
三、案經甲○○訴由臺北市政府警察局文山第二分局報請暨基隆市第二警察分局移送
    臺灣臺北地方法院檢察署檢察官偵查起訴。
    理      由
一、右揭傷害之犯罪事實，業據告訴人甲○○於警訊及本院審理時分別指陳在卷，且
    有其於九十一年三月十日至臺北市立萬芳醫院檢驗之家庭暴力事件驗傷診斷書一
    張及被告住處呈現家俱散落之現場照片三張在卷可稽，足認被告於本院審理時之
    自白與事實相符。另關於搶奪之犯罪事實，除據被害人乙○○指陳歷歷外，被告
    將搶得之行動電話贈與林小如使用一事，亦經林小如、連志偉於警訊中分別陳述
    在卷，核與被害人乙○○所有行動電話序號000000000000000查
    詢證明、被告所租用0000000000行動電話門號通聯紀錄及連志偉所租
    用行動電話門號0000000000通聯紀錄之查詢使用情形相符。此外，並
    有手機照片二張及贓物認領保管單一張在卷可佐，可認被告於本院審理時之自白
    與事實相符。綜上所述，本件事證明確，被告犯行均堪認定，應依法論科。
二、核被告所為，係犯刑法第二百七十七條第一項之傷害罪及同法第三百二十五條第
    一項之搶奪罪。又被告為告訴人甲○○之配偶，具有家庭暴力防治法第三條第一
    款之家庭成員關係，被告對其家庭成員故意施家庭暴力行為而成立刑法第二百七
    十七條第一項之傷害罪，屬於該法第二條第二項之家庭暴力罪。被告所犯上開二
    罪間，犯意各別，行為互殊，應予分論併罰。本院審酌被告前未曾觸犯過刑事法
    律，此有臺灣高等法院被告全國前案紀錄表在卷可按，行為時與告訴人間所具之
    婚姻關係（詳見戶籍謄本），二犯罪之動機、手段、告訴人所受傷害之程度、搶
    奪財物之價值、被害人因被告搶奪行為除受有財產之損失外，心理亦受到一定程
    度之影響及被告犯罪後坦承犯行之態度等一切情狀，認檢察官就其傷害及搶奪犯
    行，分別求處拘役刑及有期徒刑六月，尚嫌過輕，爰分別量處如主文所示之刑，
    並定其應執行之刑，以資懲儆。末查，被告前未曾受有期徒刑以上刑之宣告，此
    有前開被告全國前案紀錄表在卷可憑，其事後已坦承犯行，有悔改之意，經此偵
    審程序後，當能知所警惕，而無再犯之虞，告訴人及被害人並當庭表示願意原諒
    被告之犯行，且告訴人陳稱二人離婚後，幼子現交由被告撫育，本院因認對其所
    宣告之刑，以暫不執行為適當，爰併予宣告緩刑二年，用啟自新。而被告傷害犯
    行係屬家庭暴力罪，應依家庭暴力防治法第三十條第一項規定於緩刑期內付保護
    管束；其所犯搶奪罪，為確實使其有正確之法律觀念，並提供必要之協助及督促
    ，爰併依刑法第九十三條第一項規定宣告緩刑期內付保護管束，俾由地方法院檢
    察署之觀護人予以適當督促，以發揮附條件緩刑制度之立意及避免短期自由刑執
    行所肇致之弊端。關於被告所有供實施傷害犯行所用小冰箱、衣櫃、收音機、熱
    水瓶及茶几等物，因被告與告訴人離婚後，現已不居住在上址，該等物品經被告
    丟擲後，應可認為已不堪使用，爰無沒收之必要，併此敘明。
據上論斷，應依刑事訴訟法第二百九十九條第一項前段，家庭暴力防治法第三十條第
一項，刑法第十一條前段、第二百七十七條第一項、第三百二十五條第一項、第五十
一條第五款、第七十四條第一款、第九十三條第一項，罰金罰鍰提高標準條例第一條
前段判決如主文。本案經檢察官吳春麗到庭執行職務
中      華      民      國  九十二    年      五      月    十二      日
                                    臺灣臺北地方法院刑事第五庭
                                        法  官  朱夢蘋
右正本證明與原本無異。
如不服本判決，應於判決送達後十日內向本院提出上訴狀(應抄附繕本)。告訴人
或被害人如對於本判決不服者，應具備理由請求檢察官上訴，其上訴期間之計算
係以檢察官收受判決正本之日期為準。
                                        書記官  周小玲
中      華      民      國    九十二    年      五      月    十五      日
附錄法條
中華民國刑法第二百七十七條
傷害人之身體或健康者，處三年以下有期徒刑、拘役或一千元以下罰金。
犯前項之罪因而致人於死者，處無期徒刑或七年以上有期徒刑；致重傷者，處三年以
上十年以下有期徒刑。
中華民國刑法第三百二十五條
意圖為自己或第三人不法之所有，而搶奪他人之動產者，處六月以上五年以下有期徒
刑。
因而致人於死者，處無期徒刑或七年以上有期徒刑，致重傷者，處三年以上十年以下
有期徒刑。
第一項之未遂犯罰之。


司法院資訊處製作；財團法人民間司法改革基金會備份。
